【裁判字號】    98,消債更,437
【裁判日期】    980828
【裁判案由】    更生事件
【裁判全文】
臺灣板橋地方法院民事裁定           98年度消債更字第437號
聲  請  人  甲○
代  理  人  吳伯昆律師
上列當事人依消費者債務清理條例聲請更生事件，本院裁定如下
：
    主  文
債務人甲○自中華民國九十八年八月二十八日下午四時起開始更
生程式。
命司法事務官進行本件更生程式。
    理  由
一、按法院開始更生程式之裁定，應載明其年、月、日、時，並
    即時發生效力。次按法院裁定開始更生或清算程式後，得命
    司法事務官進行更生或清算程式，必要時得選任律師、會計
    師或其他適當之自然人或法人為監督人或管理人，消費者債
    務清理條例第45條第1 項、第16條第1 項定有明文。
二、本件聲請人主張：其因有不能清償情事，於民國95年間依「
    中華民國銀行公會會員辦理消費金融案件無擔保債務協商機
    制」，與最大債權銀行台新國際商業銀行（下稱台新銀行）
    達成分期還款協議，同意自95年7 月起，分80期，利率0 ％
    ，每月償還新台幣（下同）29,945元。惟因當時聲請人之收
    入每月3 萬餘元，台新銀行要求聲請人每月清償29,945元，
    已超出聲請人經濟能力，係有不可歸責於己，致履行顯有重
    大困難之事由，爰聲請更生等語。
三、經查，聲請人主張之上開事實，業據其提出財產及收入狀況
    說明書、債權人清冊、財團法人金融聯合徵信中心當事人綜
    合信用報告、財政部臺灣省北區國稅局財產歸屬資料清單、
    96暨97年度綜合所得稅各類所得資料清單、勞工保險被保險
    人投保資料表等為證。雖聲請人於消費者債務清理條例施行
    前，曾與各債權人就無擔保債權成立協商，約定自95年7 月
    起，分80期，按月償還29,945元，依各債權銀行債權金額比
    例清償各項債務，至全部清償為止，聲請人依約還款5 期，
    於95年11月毀諾等情，業據台新銀行向本院陳報明確，有該
    行98年8 月12日台新總債務協商部字第09800009299 號函在
    卷可稽。惟聲請人於95年間向台新銀行申請債務協商時，所
    切結每月收入35,000元乙情，亦據台新銀行檢附上開收入證
    明切結書供本院參酌。而聲請人居住於臺北縣，依行政院主
    計處公佈之98年度臺灣省每人每月最低生活費用為10,792元
    ，其上開切結之收入於依協商履行後，顯已無法維持生活必
    要支出。則聲請人主張因有不可歸責於己之事由，致履行原
    協商條件有重大困難，應堪採信。此外，又查無聲請人有消
    費者債務清理條例第6 條第3 項、第8 條或第46條各款所定
    駁回更生聲請之事由存在，則聲請人聲請更生，應屬有據，
    並命司法事務官進行本件更生程式，爰裁定如主文。
四、至於聲請人於更生程序開始後，應另提出足以為債權人會議
    可決或經法院認為公允之更生方案以供採擇，俾免更生程序
    進行至依消費者債務清理條例第61條規定應行清算之程度，
    附此敘明。
中    華    民    國    98    年    8     月    28    日
              民事第二庭    法      官  陳麗玲
上為正本係照原本作成
不得抗告
本裁定已於98年8月28日下午4時公告。
中    華    民    國    98    年    8     月    28    日
                            書  記  官  吳俞玲


司法院資訊處製作；財團法人民間司法改革基金會備份。
